# 请教关于同一控制下企业合并，处置子公司的问题

提问人：kdw777 时间：2021-04-01 13:33:04
各位好，案件背景是A公有资产公司下属有子公司甲集团和乙集团，甲集团下属有丙公司（即A公有资产公司的孙公司）。 2020 年 11 月 30 日，A公有资产公司通过股权划拨，将甲集团划拨成为乙集团的子公司，将丙公司划拨成为A公有资产公司的子公司。疑问：在乙集团层面的企业合并，能否合并丙公司期初到合并日的利润吗？

回答人：chenyiwei
通常情况下，应将丙公司年初至划出日的利润表、现金流量表纳入乙集团的合并报表范围，并追溯重述乙集团合并报表的前期比较数据。